---
title: "coffee_analysis"
output: html_document 
date: "2023-02-10"
---

## VERI CAGIRMA

```{r}
library(readxl)
coffee <- read_excel("C:/Users/Acer/Desktop/Coffee.xlsx")
View(coffee)

```

## VERI HAKKINDA OZET

```{r}
summary(coffee)
```

-   Veri 97 satır 4 sütundan oluşmaktadır.

-   Minimum 1, maksimum 8 ortalama yaklaşık 3 fincan kahve tüketilmiştir

## ILGILI KUTUPHANE

```{r}
library(ggplot2)
library(tidyr)
library(dplyr)
```

## SORULAR

#### Toplam kadın erkek sayısı

```{r}
## Kadın ve erkek sayısı

coffee %>% 
  count(Gender)

```

-   Veri'de Kadın sayısı 26, Erkek sayısı 71'dir.

#### Kadınların günlük tükettiği kahve miktarları

```{r}
coffee %>% 
  select(Gender, AgeRange, CoffeeCupsPerDay) %>%
  filter(Gender=="Female") %>%
  summarize(Female_CoffeCup_avg= mean(CoffeeCupsPerDay),
            Female_CoffeCup_min= min(CoffeeCupsPerDay),
            Female_CoffeCup_max=max(CoffeeCupsPerDay))

```

Kadınlar;

-   Ortalama yaklaşık 2, minimum 1, maksimum 7 fincan kahve tüketmektedir.

#### Kadınların tükettiği kahve türleri

```{r}
coffee %>% 
  select(Gender, AgeRange, CoffeeCupsPerDay, CoffeeType) %>%
  filter(Gender=="Female") %>%
  count(CoffeeType)
```

Kadınların verilerine göre;

-   Nescafe'yi tercih eden 14 kişi ile en çok tercih edilirken
-   Espresso (Short Black) tercih eden 1 kişi ile en az tercih edildiği

görülmüştür.

#### Kadınların yaş aralıklarına göre Nescafe tercih edenler

```{r}
coffee %>% 
  select(Gender, AgeRange, CoffeeCupsPerDay, CoffeeType) %>%
  filter(Gender=="Female", CoffeeType=="Nescafe") %>%
  count(AgeRange) 
```

Kadınlara göre Nescafe'yi tercih eden;

-   18-29 yaş aralığında 11
-   30-39 yaş aralığında 3 kişidir.

#### Erkeklerin günlük tükettiği kahve miktarları

```{r}
coffee %>% 
  select(Gender, AgeRange, CoffeeCupsPerDay) %>%
  filter(Gender=="Male") %>%
  summarize(Male_CoffeCup_avg= mean(CoffeeCupsPerDay),
            Male_CoffeCup_min= min(CoffeeCupsPerDay),
            Male_CoffeCup_max=max(CoffeeCupsPerDay))
```

Erkekler;

-   Ortalama yaklaşık 3, minimum 1, maksimum 8 fincan kahve tüketmektedir.

#### Erkeklerin tükettiği kahve türleri

```{r}
coffee %>% 
  select(Gender, AgeRange, CoffeeCupsPerDay, CoffeeType) %>%
  filter(Gender=="Male") %>%
  count(CoffeeType)
```

Erkeklerin verilerine göre;

-   American Coffee'yi tercih eden 18 kişi ile en çok tercih edilirken
-   Latte'yi tercih eden 3 kişi ile en az tercih edildiği

görülmüştür.

-   En çok tercih edilenlerin arasında Nescafe 16 ve Turkish Coffee 17 ile yine en çok tercih edilenlerin arasındadır.

#### Erkeklerde yaş aralıklarına göre American Coffee tercih edenler

```{r}
coffee %>% 
  select(Gender, AgeRange, CoffeeCupsPerDay, CoffeeType) %>%
  filter(Gender=="Male", CoffeeType=="American Coffee") %>%
  count(AgeRange) 
```

Erkeklere göre American Coffee'yi tercih eden;

-   18-29 yaş aralığında 12
-   30-39 yaş aralığında 5
-   40-49 yaş aralığında 1 kişi vardır.

## GRAFIK

```{r}
ggplot(coffee, aes(x = Gender , fill = CoffeeType)) +
  geom_bar(position = "stack") +
  theme(axis.text.x = element_text(angle = 8))
```
